【裁判字號】    96,審訴,919
【裁判日期】    970606
【裁判案由】    毒品危害防制條例
【裁判全文】
臺灣桃園地方法院宣示判決筆錄         96年度審訴字第919號
公  訴  人  臺灣桃園地方法院檢察署檢察官
被      告  甲○○
指定辯護人  本院公設辯護人  彭詩雯
上列被告因毒品危害防制條例案件（起訴案號：96年度毒偵字第
1824號、第3499號），於中華民國97年6 月6 日下午5 時，在本
院第十四法庭宣示判決，出席職員如下：
          法  官  曾家貽
          書記官  陳淑瓊
法官起立朗讀判決主文、犯罪事實要旨、附記事項、處罰條文及
告以上訴限制、期間並提出上訴狀之法院，且諭知記載其內容：
一、主  文：
    甲○○施用第一級毒品，累犯，處有期徒刑柒月，減為有期
    徒刑月又拾伍日。又施用第二級毒品，累犯，處有期徒刑
    肆月，減為有期徒刑貳月。又施用第一級毒品，累犯，處有
    期徒刑柒月，扣案之內含第一級毒品海洛因殘渣之殘渣袋
    只均沒收銷燬，注射針筒支、吸管二支均沒收。又施用第
    二級毒品，累犯，處有期徒刑肆月，扣案之內含第二級毒品
    甲基安非他命殘渣之殘渣袋柒只均沒收銷燬，吸食器壹組沒
    收。應執行有期徒刑壹年貳月，扣案之內含第一級毒品海洛
    因殘渣之殘渣袋只、內含第二級毒品甲基安非他命殘渣之
    殘渣袋柒只均沒收銷燬，注射針筒支、吸管貳支、吸食器
    壹組均沒收。
二、犯罪事實要旨：
    甲○○前於民國90年間因施用毒品案件，經本院裁定送觀察
    、勒戒後，認有繼續施用毒品之傾向，再由本院裁定令入戒
    治處所施以強制戒治，於92年1 月29日停止戒治出所，並付
    保護管束，嗣於92年8 月1 日經本院裁定撤銷停止戒治，復
    令入戒治處所施以強制戒治，已於93年6 月1 日強制戒治期
    滿執行完畢，其所涉上開施用毒品犯行，並經臺灣桃園地方
    法院檢察署檢察官以93年度戒毒偵字第188 號為不起訴處分
    確定。於94年間因傷害案件，經本院判處有期徒刑3 月確定
    ，已於95年10月20日刑期期滿執行完畢。詎其仍不知悔改，
    於前開強制戒治執行完畢後5 年內，分別為下列施用毒品犯
    行而分別為警查獲：
  (一)於96年3 月20日中午某時，在其桃園縣平鎮市○○街9 巷4
    號租屋處，以針筒注射之方式，施用第一級毒品海洛因1 次
    。另於同年3 月20日晚間6 時許為警採尿時起往前回溯96小
    時內之某時，在其上揭租屋處，以將第二級毒品甲基安非他
    命置入玻璃球內用火燒烤之方式，施用第二級毒品甲基安非
    他命1 次。嗣於同年3 月20日下午3 時許，因另涉他案為警
    在其前揭租屋處查獲，並經其同意採集尿液送驗後呈嗎啡及
    甲基安非他命陽性反應。
  (二)於同年7 月4 日晚上某時，在其桃園縣平鎮市○○路53號租
    屋處內，以針筒注射之方式，施用第一級毒品海洛因1 次，
    另於同年7 月6 日為警採尿時起往前回溯96小時內某時，在
    前揭租屋處，以吸食器吸食之方式，施用第二級毒品甲基安
    非他命1 次。嗣於同年7 月5 日晚間9 時10分許，在桃園縣
    平鎮市○○路53號2 樓為警查獲，並扣得內含第一級毒品海
    洛因殘渣之殘渣袋3 只、內含第二級毒品甲基安非他命殘渣
    之殘渣袋7 只及其所有分別供施用第一、二級毒品所用之注
    射針筒3 支、吸管2 支、吸食器1 組。
三、附記事項：
    按中華民國九十六年罪犯減刑條例自中華民國96年7 月16日
    施行；本條例施行前，經通緝而未於中華民國96年12月31日
    以前自動歸案接受偵查、審判或執行者，不得依本條例減刑
    ，中華民國九十六年罪犯減刑條例（下稱減刑條例）第16條
    、第5 條分別定有明文，故罪犯如係於減刑條例施行後，始
    因逃匿而通緝者，即不適用前開減刑條例第5 條之規定（最
    高法院81年度台非字第67號判決意旨參照）。甲○○就犯罪
    事實要旨欄(一)所載施用毒品犯行之犯罪時間，在96年4 月24
    日之前，所犯為毒品危害防制條例第10條第1 項、第2 項之
    罪，合於中華民國九十六年罪犯減刑條例第2 條第1 項第3
    款規定之減刑條件，甲○○於檢察官提起公訴後，因逃匿無
    蹤，本院乃於97年2 月29日發佈通緝，經警於97年5 月17日
    緝獲到案，其既在減刑條例施行後始發佈通緝，揆諸前揭說
    明，自無減刑條例第5 條所定不予減刑規定之適用，故甲○
    ○前開犯行，應依減刑條例之規定減其宣告刑二分之一。
四、處罰條文：
    毒品危害防制條例第10條第1 項、第2 項、第18條第1 項前
    段，刑法第11條、第47條第1 項、第38條第1 項第2 款、第
    51條第5 款，中華民國九十六年罪犯減刑條例第2 條第1 項
    第3 款、第7 條、第11條。
五、協商判決除有刑事訴訟法第455 條之4 第1 項第1 款於本訊
    問程序終結前，被告撤銷協商合意或檢察官撤回協商聲請者
    ；第2 款被告協商之意思非出於自由意志者；第4 款被告所
    犯之罪非第455 條之2 第1 項所定得以協商判決者；第6 款
    被告有其他較重之裁判上一罪之犯罪事實者；第7 款法院認
    應諭知免刑或免訴、不受理者情形之一，及違反同條第2 項
    「法院應於協商合意範圍內為判決；法院為協商判決所科之
    刑，以宣告緩刑或2 年以下有期徒刑、拘役或罰金為限」之
    規定者外，不得上訴。
六、如有前項得上訴之情形者，得自收受判決送達後10日內，向
    本院提出上訴書狀，上訴於第二審法院。
中    華    民    國    97    年    6     月    6     日
                        刑事庭    法  官  曾家貽
                                  書記官  陳淑瓊
以上正本證明與原本無異。
                                  書記官  陳淑瓊
中    華    民    國    97    年    6     月    6     日
附錄本案論罪科刑依據之法條：
毒品危害防制條例第10條
施用第一級毒品者，處6 月以上5 年以下有期徒刑。
施用第二級毒品者，處3 年以下有期徒刑。


司法院資訊處製作；財團法人民間司法改革基金會備份。
